臺灣臺北地方法院民事裁定
                                  111年度店事聲字第3號
聲明異議人  趙芸蒂  

上列聲明異議人與相對人即債務人展雲事業股份有限公司、鍾克
信間聲請核發支付命令事件，聲明異議人就本院司法事務官以民
國110年11月24日110年度司促字第19717號所為駁回就鍾克信部
分之支付命令聲請之裁定，聲明異議，本院裁定如下：
    主  文
異議駁回。
    理  由
一、按當事人對於司法事務官處理事件所為之終局處分，得於處
    分送達後10日之不變期間內，以書狀向司法事務官提出異議
    。司法事務官認前項異議有理由時，應另為適當之處分；認
    異議為無理由者，應送請法院裁定之。法院認第一項之異議
    為有理由時，應為適當之裁定；認異議為無理由者，應以裁
    定駁回之，民事訴訟法第240條之4第1項前段、第2項、第3
    項定有明文。查本院司法事務官於民國110年11月24日以110
    年度司促字第19717號裁定駁回異議人就鍾克信部分之支付
    命令之聲請，異議人於原裁定送達後10日內具狀提出異議，
    經司法事務官送請本院裁定，核與上開規定相符。
二、異議意旨略以：伊請求給付薪資及資遣費，債務人實為展雲
    事業股份有限公司（下稱展雲公司）法定代理人鍾克信，並
    聲明：原裁定廢棄。
三、按支付命令之聲請，應表明請求之原因事實；債權人之請求
    ，應釋明之；支付命令之聲請，不合於民事訴訟法第508條
    至第511條之規定，或依聲請之意旨認債權人之請求為無理
    由者，法院應以裁定駁回之。民事訴訟法第511條第1項第 3
    款前段、第2項、第513條第1項前段分別定有明文。所謂釋
    明，乃提出能即時調查之證據，使法院信其主張為真實，故
    當事人於釋明其事實上之主張時，應同時提出可供法院得隨
    時進行調查之證據，如當事人未同時提出供釋明用之證據，
    法院自無裁定限期命其補正之必要，有最高法院75年度臺抗
    字第453號裁定要旨參照。
四、查異議人主張債務人實為展雲事業股份有限公司之法定代理
    人鍾克信等情，提出臺北市政府勞動局勞資爭議調解紀錄、
    勞資爭議請求清冊、薪資給付明細表、交易明細查詢在卷；
    惟相對人鍾克信為債務人展雲公司之代表人，有經濟部商工
    登記公示資料查詢服務在卷可按，而公司為事業體，法律上
    屬法人組織，與自然人同有獨立人格，故相對人鍾克信與展
    雲公司係各自獨立人格，依異議人所提前述資料，尚不足以
    釋明其與相對人鍾克信有人格上、經濟上、組織上從屬性（
    最高法院96年度臺上字第2630號民事判決理由參照），難認
    異議人與相對人鍾克信間有勞動契約存在。揆諸前開規定及
    說明，應認異議人對相對人鍾克信聲請核發支付命令，於法
    未合，依民事訴訟法第513條第1項規定，應駁回其聲請。從
    而，本院司法事務官以裁定駁回異議人之聲請，於法無不合
    ，異議意旨仍執前詞，指摘原裁定不當，求予廢棄，為無理
    由，應予駁回。
五、爰依民事訴訟法第240條之4第3項，裁定如主文。
中　　華　　民　　國　　111 　年　　4 　　月　　7 　　日
                      臺灣臺北地方法院民事庭
                              法　官　鄧德倩
以上正本係照原本作成。
如對本裁定抗告，應於裁定送達後10日內向本院提出抗告狀，並
繳納抗告費新臺幣1,000元。
中　　華　　民　　國　　111 　年　　4 　　月　　7 　　日
                              書記官  張嘉崴